台灣板橋地方法院刑事判決　　　　　　　　　　　　　九十三年度易字第八八六號
　　公　訴　人　台灣板橋地方法院檢察署檢察官
　　被　　　告　丙○○
右列被告因竊盜案件，經檢察官提起公訴（九十三年度偵緝字第九二五號），本院判
決如左：
    主  文
丙○○竊盜，累犯，處有期徒刑拾月。
    事  實
一、丙○○素行不良，前於民國（下同）八十九年間因竊盜案件，經本院判處有期徒
    刑四月，上訴台灣高等法院駁回確定，並於九十一年四月二十五日易科罰金執行
    完畢；又於九十年間因搶奪案件，經本院判處有期徒刑六月確定，於九十一年六
    月十四日易科罰金執行完畢；復於九十一年間因竊盜案件，經本院判處罰金三千
    元，上訴台灣高等法院於九十一年八月十五日撤銷第一審判決，改判處有期徒刑
    八月確定，並於九十二年九月一日執行完畢（此部分不構成累犯）；又於九十二
    年十一月九日再犯竊盜案件，經本院於九十三年八月十八日判處有期徒刑九月確
    定，現正執行中。猶不知悔改，竟意圖為自己不法之所有，於九十一年十月一日
    之日間內某一不詳時間（起訴書誤為當日之十八時許），以不詳之手法無故侵入
    位於台北縣土城市○○路二十一之一號之工廠內，竊取乙○○所有，發票人為賴
    玉昆、發票日為九十一年十月三十一日、票據號碼為ＡＡ0000000、金額
    為新台幣（下同）一萬六千元、付款銀行為陽信商業銀行溪州分行之支票一紙（
    無故侵入建築物部分未據告訴）。得手後，丙○○即將前揭竊得之支票置於自己
    皮夾內。嗣丙○○於九十二年一月二日另因他案入獄服刑，直至九十二年一月二
    十八日，丙○○之友人丁○○因需丙○○之
    無法辦理貸款，乃登記於丙○○名下之房屋之撤銷登記手續，遂前去台灣台北看
    守所（下稱台北看守所）會面丙○○，經丙○○告知得至甲○○位於台北縣土城
    市聖賢堂之工寮內取其
    標前往丙○○所告知之工寮內取走丙○○所有手提袋一只（內有皮夾【裝有丙○○之國民
    辦理撤銷前述房屋之登記手續時，始發現皮夾內尚有上開支票一紙，因之前代丙○○繳納易科罰金共二十七萬一千八百元，惟丙○○未清償，丁○○遂於同年二
    月十四日又至台北看守所會面丙○○時，詢問丙○○支票之來源及能否提示兌現
    等語，經丙○○諉稱係不詳姓名友人欠款清償所得及可以提示兌現以及支票來源
    並無問題云云，丁○○乃不疑，旋於同年月十九日持前揭支票以女兒張虹薇之名
    義向郵局提示，惟因前揭支票業已掛失止付，始循線查悉上情。
二、案經台北縣政府警察局土城分局報請台灣板橋地方法院檢察署檢察官偵查起訴。
    理  由
一、證據能力方面：被告丙○○於準備程序中就台灣台北看守所於九十二年一月二十
    八日及二月十四日增加接見申請單二紙上之記載事項，認屬刑事訴訟法第一百五
    十九條第一項之被告以外之人於審判外之書面陳述，不得作為證據，故認無證據
    能力乙節，惟查；依羈押法第二十三條第二項、羈押法施行細則第七十二條第二
    項前段之規定：看守所長官於准許接見時，應監視之；接見被告由管理員在場嚴
    密監視。是以監所管理員於被告受接見時，依上揭規定應隨時監聽錄音並作成書
    面摘要紀錄，從而被告於九十二年一月二日至同年九月二日止之羈押期間接見紀
    錄資料，係屬公務員職務上製作之紀錄文書，於看守所管理人員在製作之時並無
    預見將成為訴訟之資料，自無造假或虛偽等顯有不可信之情況，依刑事訴訟法第
    一百五十九條之四第一款之規定，屬傳聞證據之例外，故上開增加接見申請單之
    紀錄資料自得作為證據，合先敘明。
二、訊據被告丙○○矢口否認有竊盜之犯行，並辯稱：伊並無於九十一年十月一日在
    台北縣土城市○○路二十一之一號竊取秀燕所有之支票，且伊與丁○○會面時並
    未告知其有關支票之事云云。經查：
三、本院經調查所得之心證：
   （一）乙○○所有之上開支票於九十一年十月一日，在台北縣土城市○○路二十
         一之一號內遭竊乙節，業據被害人乙○○於警詢中指訴甚詳，並有支票、
         退票理由單、票據掛失止付通知書及遺失票據申報書影本各乙紙附卷可稽
         。是本案證人丁○○於九十二年二月十九日以女兒張虹薇之名義向郵局提
         示之發票人為賴玉昆、發票日九十一年十月三十一日、票據號碼ＡＡ00
         00000、金額為一萬六千元、付款銀行為陽信商業銀行溪州分行之支
         票，確係被害人乙○○所失竊無訛。
   （二）查被告於檢察官偵查中初辯稱：九十一年十月一日乙○○失竊之前揭支票
         時在獄中服刑，之後又改稱在板橋市○○路環河公園和人喝酒，且未曾至
         甲○○之工寮住過，亦未曾於會面時告知丁○○代其至他處拿東西及支票
         之事云云（見台灣板橋地方法院檢察署九十三年度偵緝字第九二五號偵查
         卷第二十二頁、第四十一頁、第六十二頁）；嗣於本院準備程序時辯稱：
         與丁○○會面時，僅談過房子的事，並未提到支票的事（見本院九十三年
         十月十五日準備程序筆錄第三頁），復於審理時又改稱：接見時曾提及支
         票之事，惟係丁○○要伊幫人做保支票，而非本案一萬六千元之支票云云
         （見本院九十三年十一月十八日審判筆錄第十一頁），足見被告前後所述
         反覆不一；再查：證人甲○○於本院審理時結證稱：「我在土城市○○路
         有搭建一工寮，丙○○常常去那邊玩，他有在工寮住過二十幾天，時間我
         不記得了，後來我不同意他住‧‧丙○○有請一個朋友到工寮拿走他的一
         個包包‧‧取走包包的人是丁○○‧‧‧他朋友丁○○來拿時有當場打開
         來看，裡面有
         以我相信丙○○有交代他」等語（見本院九十三年十一月四日審判筆錄）
         ，核與證人丁○○於本院審理時證述‧‧‧是丙○○叫我到他土城或板橋
         的山上，他放置東西所取的，是丙○○叫一個里長的弟弟帶我去的，里長
         的弟弟上次有來出庭，就是甲○○等語相符（見本院九十三年十一月十八
         日審判筆錄），且證人甲○○與被告並無恩怨，斷無構詞誣陷被告之理，
         足見被告上開否認住過甲○○位於台北縣土城市聖賢堂之工寮之事實，顯
         係卸責之詞，不足採信；況被告倘未曾告知證人丁○○曾居住過甲○○之
         工寮一事，又何以證人丁○○能夠知悉至土城輾轉經由證人甲○○尋至被
         告曾住過之工寮，並取走被告
         證人丁○○代其至他處取走東西乙事，亦屬飾卸之詞，顯不可採。
   （三）又證人丁○○曾先後於九十二年一月二十八日及同年二月十四日前去台北
         看守所會面被告等情，除據證人丁○○於本院審理中結證稱：「因為當初
         我幫丙○○交保，付了三十幾萬，我拿到支票後，有到看守所去看丙○○
         ，並問他支票來源，他說是他朋友欠他錢還他的，我問他可否提示，他說
         沒有問題，我才去提示的‧‧‧隔天，我就帶著丙○○的皮夾，到市公所
         辦理撤銷登記在丙○○名義的房子，才打開皮夾發現裡面還有一張一萬六
         千元的支票。因為丙○○欠我錢，而我己經沒有收入，所以我於九十二年
         二月十四日去看守所見丙○○時，告訴他之前替他繳易科罰金，而且我身
         體受傷，現在沒有收入，我跟他說當時在皮夾內我有看到一張一萬六千元
         的支票，當時我跟丙○○說如果有錢可以先還我，並問他支票來源，張世
         海回答說是朋友欠他錢給他的，丙○○當時有跟我說該支票沒有問題，我
         就跟丙○○說我要將支票拿去提示，丙○○說沒有問題‧‧‧但我確實是
         由甲○○手中拿到皮夾而看到支票的‧‧‧」（見本院九十三年十一月十
         八日審判筆錄）等語證述明確，並有台北看守所之接見紀錄資料（增加接
         見申請單二張、接見申請登記表一張）附卷足憑，且依上開九十二年二月
         十四日台灣台北看守所之增加接見申請單背面之紀錄內容有：「一、與訪
         者談支票之事‧‧‧三、受刑人說我的名片不要掉了‧‧‧五、與訪者閒
         聊寄送衣服之事」。是依常情而言，自他人處所收受之名片如有使用之必
         要時，多置於皮夾內收藏，顯見證人丁○○應有拿到被告之皮夾，參以被
         告與證人丁○○聊及衣服寄送之事，更足以證明證人丁○○確有受被告之
         指示而至甲○○之工寮處取走被告皮夾及其私人物品之事。雖被告於本院
         審理時經提示上開台北看守所九十二年二月十四日增加接見申請單上記載
         ：「與訪者談支票之事」，之後則改稱：支票是丁○○要我幫人做保支票
         ，金額一百萬元，我不要，並非本案一萬六千元之支票云云；惟查被告當
         時係在監服刑中並無固定收入，焉有人會請其幫忙做保，更何況是對被告
         生活情況熟稔之友人丁○○！是以被告上開所辯，顯係臨訟推諉之詞，殊
         無可採。
   （四）綜上所述，是本案證人丁○○以其女兒張虹薇之名義向郵局提示之上開支
         票，確係經被告告知證人丁○○經由證人甲○○至王某工寮內，取走被告
         皮夾及其私人衣物，並在被告所有皮夾內所發現之事實，至為明顯，且上
         開支票亦係被害人乙○○所有而於上開時、地所失竊無訛；惟被告迄今對
         於支票之來源均無法交待，並前後供述反覆不一，自足證確係被告所竊取
         ，實因心虛無法交待支票來源，始為上開反覆不一之說詞。從而本案罪證
         明確，被告犯行洵堪認定。
四、核被告所為，係犯刑法第三百二十條第一項之竊盜罪。末查；被告素行不良，前
    於八十九年間因竊盜案件，經本院判處有期徒刑四月，上訴台灣高等法院駁回確
    定，並於九十一年四月二十五日易科罰金執行完畢；又於九十年間因搶奪案件，
    經本院判處有期徒刑六月確定，於九十一年六月十四日易科罰金執行完畢，此有
    台灣高等法院被告全國前案紀錄表附卷可徵。被告於有期徒刑執行完畢後五年內
    再犯有期徒刑以上刑之本罪，為累犯，應依法加重其刑。爰審酌被告之品行、智
    識程度及被告素行不良且身強體壯，不知靠勞力賺取薪資，竟為宵小歹行以及被
    告犯罪後猶狡詞置辯毫無悔意等一切情狀，量處如主文所示之刑，以資懲儆。
五、至被告於審理中聲請調取台北看守所接見錄音帶勘驗乙節；惟查接見錄音帶因台
    北看守所僅保管一年即予重複使用，故無法提供接見錄帶供本院調查，此有該所
    九十三年十一月十二日北所戒字第０九三０００九六六七號函附卷可憑，是以就
    此被告聲請勘驗接見錄音帶部分已不能調查，故本院認被告此部分聲請調查之證
    據，依刑事訴訟法第一百六十三條之二第一款之規定應予以駁回，附此說明。
據上論斷，應依刑事訴訟法第二百九十九條第一項前段，刑法第三百二十條第一項、
、第四十七條，罰金罰鍰提高標準條例第一條前段，判決如主文。
本案經檢察官陳孟黎到庭執行職務
中  　華　　民　　國　　九   十   三    年   十   一    月   三   十    日
                               台灣板橋地方法院刑事第五庭
                                   審判長法  官  陳  坤  地
                                         法  官  許  映  鈞
                                         法  官  潘  長  生
右正本證明與原本無異。
如不服本判決，應於判決送達後十日內向本院提出上訴狀（應附繕本），上訴於臺灣
高等法院。
                                         書記官  楊  馥  如
中  　華　　民　　國　　九   十   三    年   十   一    月   三   十    日
附錄本案論罪科刑法條
中華民國刑法第三百二十條
(普通竊盜罪、竊佔罪)
意圖為自己或第三人不法之所有，而竊取他人之動產者，為竊盜罪，處五
年以下有期徒刑、拘役或五百元以下罰金。
意圖為自己或第三人不法之利益，而竊佔他人之不動產者，依前項之規定
處斷。
前二項之未遂犯罰之。
